【裁判字號】    99,上訴,3936
【裁判日期】    991118
【裁判案由】    毒品危害防制條例
【裁判全文】
臺灣高等法院刑事判決                99年度上訴字第3936號
上  訴  人
即  被  告  甲○○
上列上訴人因違反毒品危害防制條例案件，不服臺灣基隆地方法
院99年度訴字第425號，中華民國99年7月21日第一審判決（起訴
案號：臺灣基隆地方法院檢察署99年度毒偵字第698號），提起
上訴，本院判決如下：
    主  文
上訴駁回。
    理  由
一、按刑事訴訟法第350條、第361條規定，不服地方法院之第一
    審判決而上訴者，須提出上訴書狀，並應敘述具體理由，為
    上訴必備之程式。倘已提出上訴理由，但所提非屬具體理由
    者，則由第二審法院以上訴不合法律上之程式，判決駁回。
    而所謂具體理由，必係依據卷內既有訴訟資料或提出新事實
    或新證據，指摘或表明第一審判決有何採證認事、用法或量
    刑等足以影響判決本旨之不當或違法，而構成應予撤銷之具
    體事由，始克當之（例如：依憑證據法則具體指出所採證據
    何以不具證據能力，或依憑卷證資料，明確指出所為證據證
    明力之判斷如何違背經驗、論理法則）；倘僅泛言原判決認
    定事實錯誤、違背法令、量刑失之過重或輕縱，而未依上揭
    意旨指出具體事由，皆難謂係具體理由，俾與第二審上訴制
    度旨在請求第二審法院撤銷、變更第一審不當或違法之判決
    ，以實現個案救濟之立法目的相契合，並節制濫行上訴。
二、查本件上訴人即被告甲○○不服原判決提起上訴，然其上訴
    意旨徒憑己意泛指：施用毒品罪係刑法認定之輕罪，被告平
    時只是吸食毒品戕害自己，並無延伸其他犯罪行為，國家行
    政一再把單純吸毒者視為病患，給予許多幫助，望能導回正
    常生活，而被告也有心脫離痛苦深淵，懇請鈞院給予被告援
    助，改判較輕刑度，俾使被告重新做人，待奉母親，扶養幼
    兒云云。惟被告於民國98年12月27日晚上，在基隆市○○○
    路○段69巷35號3樓住處，因同時施用第一級毒品海洛因及第
    二級毒品安非他命之行為，經原審量處有期徒刑七月，並就
    如何量定其宣告刑之理由，已經敘明審酌被告犯罪之動機、
    曾有施用毒品前科、仍不知戒除、再度施用毒品、惟犯罪後
    坦承犯行、且所犯之施用毒品犯行乃戕害自己身心健康、尚
    未危及他人等一切情狀，，並於法定刑度之內，予以量定，
    客觀上並無明顯濫權之情形。被告上開上訴意旨置原判決上
    開論述於不顧，所述純屬其個人主觀上對法院量刑之期盼，
    並未指摘或表明原審判決有何採證認事、用法或量刑等足以
    影響判決本旨之不當或違法，而構成應予撤銷之具體事由，
    有其上訴狀在卷可稽。是被告上訴，未以書狀敘述具體理由
    ，應認其上訴為不合法律上之程式，爰不經言詞辯論，予以
    駁回。
三、據上論斷，應依刑事訴訟法第367條前段、第372條，判決如
    主文。
中    華    民    國    99    年    11    月    18    日
                  刑事第二十一庭審判長法  官  蔡聰明
                                      法  官  趙文
                                      法  官  楊力進
以上正本證明與原本無異。
如不服本判決，應於收受送達後十日內向本院提出上訴書狀，其
未敘述上訴之理由者並得於提起上訴後十日內向本院補提理由書
（均須按他造當事人之人數附繕本）「切勿逕送上級法院」。
                                      書記官  彭威翔
中    華    民    國    99    年    11    月    18    日

司法院資訊處製作；財團法人民間司法改革基金會備份。
